【裁判字號】    97,訴,375
【裁判日期】    980708
【裁判案由】    詐欺等
【裁判全文】
臺灣花蓮地方法院刑事判決               97年度訴字第375號
公  訴  人  臺灣花蓮地方法院檢察署檢察官
被      告  甲○○
                    （現另案於臺灣花蓮監獄執行中）
上列被告因詐欺等案件，經檢察官提起公訴（97年度偵字第1109
號、97年度偵字第1788號、97年度偵字第2430號、97年度偵字第
2546號、97年度偵字第2968號）及追加起訴（ 98年度偵字第327
號），被告於準備程序進行中，就被訴事實為有罪之陳述，經本
院裁定改行簡式審判程序後，判決如下：
    主  文
甲○○共同犯附表所載之罪，均累犯，各處如附表所載之刑，應
執行有期徒刑壹年拾月。
    事  實
一、乙○○（已先行審結）明知將行動電話晶片卡提供予他人使
    用，可能助長他人為掩飾詐欺犯行之用，竟仍基於幫助詐欺
    之犯意，而於96年2月間某日及同年3月間某日，將其所申辦
    取得之0000000000、0000000000號之行動電話晶片卡以2500
    元之價格出售予甲○○。甲○○則於取得上開行動電話晶片
    卡後，即與不詳姓名年籍、暱稱為「刷之神」、「專售黑卡
    」、「兩岸」等之中國大陸籍男子基於共同意圖為自己不法
    所有之犯意聯絡，由甲○○在花蓮縣花蓮市○○街177巷2號
    住處，以電腦連結OIQC遠端協助工具軟體上，並提供乙○○
    身分證編號及向乙○○購得之上開行動電話門號予「刷之神
    」等人，再由「刷之神」等人以遠端協助操控甲○○位於上
    開住處之電腦連結上網，而於如附表所示之時間、地點，於
    網路上偽簽而分別輸入「吳中明」、「乙○○」之名字及聯
    絡電話佯裝購物，並輸入洪璃珍等人之信用卡卡號以盜刷洪
    璃珍等人之信用卡，而使該特約商店陷於錯誤，於網路上交
    付如附表所示之物品，足生損害於洪璃珍等人、發卡銀行及
    特約商店。又另行意圖為自己不法之所有，於96年11月24日
    及同年月28日，於網路上偽簽而冒用盧世華之名字、身分證
    編號及利用網路身分證產生器所編出之Ｚ000000000號身分證
    編號，而於「星城遊戲」網站上申請「☆星想事城☆」及「
    ★BOSS★」之遊戲帳號，再交由上開中國大陸籍人士「刷之
    神」、「專售黑卡」、「兩岸」等人使用，且於上開住處，
    開啟上開遠端協具軟體，而於96年11月28日使該「刷卡神」
    等人得操控甲○○之電腦以「☆星想事城☆」帳號上網，佯
    稱欲以新台幣（下同）2000元之價格向簡莉茹購買遊戲金幣
    ，並約定由甲○○匯款至簡莉茹所申請使用之台新銀行東基
    隆分行00000000000000號帳戶內，而使簡莉茹不疑有他、陷
    於錯誤，轉帳遊戲金幣至上開遊戲帳號內後，隨即又於網路
    上以「★BOSS★」之帳號，向邱世立佯稱欲以2000元之價格
    出售遊戲金幣，並告知匯款至簡莉茹上開銀行帳號內，惟將
    另行盜刷信用卡所購之遊戲金幣轉入邱世立之遊戲帳號內，
    而使邱世立不察、陷於錯誤，依約匯款2000元至簡莉茹上開
    銀行帳號內，嗣因邱世立之遊戲帳號收受盜刷信用卡而得之
    遊戲金幣而遭鎖碼，始報警循線查知上情；再意圖為自己不
    法之所有，開啟遠端協助軟體及提供乙○○之身分證編號予
    「刷之神」等人假冒乙○○之身分證編號，至雅虎奇摩拍賣
    網站上以其所杜撰之「高景華」名義，申請「jamin2wu」帳
    號，而於96年11月29日，先使用上開「★BOSS★」帳號，上
    網佯稱欲以5055元之價格向蒲威志購買遊戲金幣，並約定將
    價金匯款至蒲威志使用之合作金庫銀行海山分行0000000000
    000 號帳號內，而使蒲威志因而陷於錯誤，依約將遊戲金幣
    轉入上開「★BOSS★」帳號後，該「刷之神」等人又以「ja
    min2wu」帳號上網向莊佳芳佯稱欲以5055元之價格出售點數
    卡，並告知匯款至上開蒲威志所使用之帳號內，而使莊佳芳
    不疑有他，依約匯款5055元至上開蒲威志之帳號內，嗣因莊
    佳芳未收受遊戲點數，始循線查知上情。
二、甲○○與不詳姓名年籍、暱稱為「刷之神」、「專售黑卡」
    、「兩岸」等之中國大陸籍男子，基於共同意圖為自己不法
    所有之犯意聯絡，推由甲○○利用友人葉美萍承租，而為劉
    旭華管理之花蓮縣花蓮市○○街177巷2號租住處，以電腦網
    路連結OIQC遠端協助工具軟體，再由「刷之神」等人以遠端
    協助操控甲○○位於上開住處之電腦連結上網，接續於96年
    12月11日4 時29分許、4時30分許、4時31分許，假冒以「高
    景華」在某電子股份有限公司會員名義（帳號：jamin2wu）
    ，另以「方嘉銘」之信用卡號（號碼詳卷）登錄，並輸入「
    高景華」之名字佯裝購買會員點數，盜刷3 筆各為新台幣一
    千元，使該電子股份有限公司之特約商店陷於錯誤，於網路
    上交付所示之點數，足生損害於「高景華」、「方嘉銘」、
    臺灣中小企業銀行及特約商店之權益。
三、案經戊○○訴由台南縣警察局玉井分局、嘉義縣警察局、花
    蓮縣警察局玉里分局報告偵辦。
    理  由
一、上揭事實，業據被告甲○○於本院準備程序及審理時坦承不
    諱，核與證人即告訴人戊○○、被害人洪璃珍、李文雄、丙○○、林雅芬、壬○○、徐惠娟、丁○○及證人張倜群之證
    述、證人即被害人簡莉茹、邱世立、蒲威志、莊佳芳之指述
    、證人高景華、方嘉銘、劉旭華、葉美萍及銀行風險管理人
    員賴億中等證述、同案被告乙○○之供述相符，並有對於台
    灣里國際有限公司96年8月3日台灣里字第960803號函及附件
    、慶豐銀行盜刷明細一覽表、PCHOME開店訂單明細、台灣索
    尼通訊網路股份有限公司訂單明細、「jamin2wu」帳號申請
    資料、網路對話文件、網路籤帳單、臺灣中小企業銀行信用
    卡中心信用卡明細表及消費明細、高景華遭登錄於（帳號：
    jamin2wu）之所有權人資料及軍籍結業、休假記錄表資料、
    劉旭華IP位址資料及房屋租賃契約書影本等在卷可稽，足認
    被告自白與事實相符，堪信真實。從而本件事證已臻明確，
    被告犯行堪予認定，應依法論科。
二、按按電磁紀錄，藉由電腦之處理所顯示之符號，足以為表示
    其用意之證明者，以文書論，刑法第220 條定有明文。查上
    述網路簽帳單，係以電腦設備上網填寫與購買商品相關之電
    磁紀錄，用以表徵填寫人有透過網路購買商品及以信用卡支
    付價款之意思，以文書論。核被告所為，係犯刑法第220 條
    、第216條、第210條之行使偽造準私文書罪及刑法第339 條
    第1 項之詐欺取財罪，如附表所示。被告與不詳姓名年籍、
    暱稱為「刷之神」、「專售黑卡」、「兩岸」等之中國大陸
    籍男子間互有犯意聯絡與行為分擔，均為共同正犯。被告如
    附表編號一至九、十二部分，其行使偽造私文書及詐欺取財
    既遂二罪間，各係以一行為同時觸犯二罪名，為想像競合犯
    ，應從一重依行使偽造私文書罪論處。次按如數行為於同時
    同地或密切接近之時地實施，侵害同一之法益，各行為之獨
    立性極為薄弱，依一般社會健全觀念，在時間差距上，難以
    強行分開，在刑法評價上，以視為數個舉動之接續施行，合
    為包括之一行為予以評價，較為合理，則屬接續犯，而為包
    括之一罪（最高法院86年臺上字第3295號判例亦同此意旨）
    。被告犯附表編號十二部分之行為，係接續之時間內，以同
    一被盜刷信用卡之持卡人名義，向同一特約商店行使偽造之
    網路訂購單以詐取財物，且行為間均時間密切接近，侵害同
    一法益，而接續實施，應認分別評價均屬接續犯，而為包括
    之一罪。被告先後犯如附表一至十二所示犯行，其犯意各別
    、行為互殊，應予分論併罰。被告曾因犯詐欺等罪，經法院
    分別判處有期徒刑確定，應執行有期徒刑6月，於96年1月23
    日執行完畢，5 年內故意再犯本案有期徒刑以上之各罪，均
    為累犯，均應依刑法第47條第1 項之規定，加重其刑。
三、爰審酌被告素行不佳、犯罪之動機、手段具有惡性、犯罪之
    被害人眾多、所生危害金額非微，惟犯後坦承犯行態度良好
    ，兼衡其生活狀態及等一切情狀，分別量處其刑如附表所載
    ，並合定其應執行如主文所示。
據上論斷，應依刑事訴訟法第273 條之1第1項、第299條第1項前
段，刑法第220條、第216條、第210條、第339條第 1項、第28條
、第55條、第47條第1項、第51條第5款，刑法施行法第1條之1，
判決如主文。
本案經檢察官羅美秀到庭執行職務。
中    華    民    國    98    年    7     月    8     日
                  刑事第四庭    法  官  沈培錚
以上正本證明與原本無異。
如不服本判決應於收受送達後10日內向本院提出上訴書狀，並應
敘述具體理由。其未敘述上訴理由者，應於上訴期間屆滿後20日
內向本院補提理由書 (均須按他造當事人之人數附繕本) 「切勿
逕送上級法院」。告訴人或被害人如對於本判決不服者，應具備
理由請求檢察官上訴，其上訴期間之計算係以檢察官收受判決正
本之日期為準。
中    華    民    國    98    年    7     月    8     日
                                書記官
 附 表
┌──┬─────────────┬─────┬─────┐
│編號│       犯 罪 事 實        │所犯法條  │  宣告刑  │
├──┼─────────────┼─────┼─────┤
│ 一 │取得上開乙○○之行動電話晶│刑法第220 │甲○○共同│
│    │片卡後，即與不詳姓名年籍暱│條、第210 │犯行使偽造│
│    │稱為「刷之神」、「專售黑卡│條、第216 │私文書罪，│
│    │」、「兩岸」等之中國大陸籍│條、第339 │累犯，處有│
│    │男子基於共同意圖為自己不法│條第1項   │期徒刑伍月│
│    │所有之犯意聯絡，由甲○○在│          │。        │
│    │花蓮縣花蓮市○○街177巷2號│          │          │
│    │住處，以電腦連結OIQC遠端協│          │          │
│    │助工具軟體上，並提供乙○○│          │          │
│    │身分證編號及向乙○○購得之│          │          │
│    │上開行動電話門號予「刷之神│          │          │
│    │」等人，再由「刷之神」等人│          │          │
│    │以遠端協助操控甲○○位於上│          │          │
│    │開住處之電腦連結上網，而於│          │          │
│    │96年4月23日以後至同年月30 │          │          │
│    │日間某日，接續於網路上偽簽│          │          │
│    │而分別輸入「吳中明」、「吳│          │          │
│    │晉銘」之名字及聯絡電話佯裝│          │          │
│    │購物，並輸入洪璃珍玉山銀行│          │          │
│    │0000000000000000號信用卡之│          │          │
│    │信用卡卡號以盜刷洪璃珍之信│          │          │
│    │用卡共16,030元，而使該特約│          │          │
│    │商店雅虎國際資訊股份有限公│          │          │
│    │司、綠界科技股份有限公司陷│          │          │
│    │於錯誤，於網路上交付遊戲點│          │          │
│    │數，足生損害於洪璃珍、發卡│          │          │
│    │銀行及特約商店。          │          │          │
├──┼─────────────┼─────┼─────┤
│ 二 │承上情，復於96年7月13日， │刑法第220 │甲○○共同│
│    │在網路上偽簽而分別輸入「吳│條、第210 │犯行使偽造│
│    │中明」、「乙○○」之名字及│條、第216 │私文書罪，│
│    │聯絡電話佯裝購物，並輸入李│條、第339 │累犯，處有│
│    │文雄日盛銀行000000000000  │條第1項   │期徒刑捌月│
│    │6O0號信用卡之信用卡卡號以 │          │。        │
│    │盜刷李文雄之信用卡共75,580│          │          │
│    │元，而使該特約商店雅虎國際│          │          │
│    │資訊股份有限公司、綠界科技│          │          │
│    │股份有限公司陷於錯誤，於網│          │          │
│    │路上交付遊戲點數卡，足生損│          │          │
│    │害於李文雄、發卡銀行及特約│          │          │
│    │商店。                    │          │          │
├──┼─────────────┼─────┼─────┤
│ 三 │承上情，又於96年7月20日， │刑法第220 │甲○○共同│
│    │在網路上偽簽而分別輸入「吳│條、第210 │犯行使偽造│
│    │中明」、「乙○○」之名字及│條、第216 │私文書罪，│
│    │聯絡電話佯裝購物，並輸入李│條、第339 │累犯，處有│
│    │春生日盛銀行000000000000  │條第1項   │期徒刑肆月│
│    │9001號信用卡之信用卡卡號以│          │。        │
│    │盜刷丙○○之信用卡共9,800 │          │          │
│    │元，而使該特約商店辛○○經│          │          │
│    │營之科銘國際資訊有限公司陷│          │          │
│    │於錯誤，於網路上交付遊戲點│          │          │
│    │數，足生損害於丙○○、發卡│          │          │
│    │銀行及特約商店。          │          │          │
├──┼─────────────┼─────┼─────┤
│ 四 │承上情，而於96年7月21日， │刑法第220 │甲○○共同│
│    │於網路上偽簽而分別輸入「吳│條、第210 │犯行使偽造│
│    │中明」、「乙○○」之名字及│條、第216 │私文書罪，│
│    │聯絡電話佯裝購物，並輸入林│條、第339 │累犯，處有│
│    │雅芬台新銀行000000000000  │條第1項   │期徒刑伍月│
│    │7308號信用卡之信用卡卡號以│          │。        │
│    │盜刷林雅芬之信用卡共10,350│          │          │
│    │元，而使該特約商店黃嘉麒於│          │          │
│    │PChom Online網路商店陷於錯│          │          │
│    │誤，於網路上交付遊戲點數卡│          │          │
│    │，足生損害於林雅芬、發卡銀│          │          │
│    │行及特約商店。            │          │          │
├──┼─────────────┼─────┼─────┤
│ 五 │承上情，而於96年6月22日， │刑法第220 │甲○○共同│
│    │於網路上偽簽而分別輸入「吳│條、第210 │犯行使偽造│
│    │中明」、「乙○○」之名字及│條、第216 │私文書罪，│
│    │聯絡電話佯裝購物，並輸入邱│條、第339 │累犯，處有│
│    │明道匯豐銀行000000000000  │條第1項   │期徒刑拾月│
│    │5207號信用卡之信用卡卡號以│          │。        │
│    │盜刷戊○○之信用卡共      │          │          │
│    │123,620元，而使該特約商店 │          │          │
│    │辛○○經營之科銘國際資訊有│          │          │
│    │限公司陷於錯誤，於網路上交│          │          │
│    │付遊戲點數，足生損害於邱明│          │          │
│    │道、發卡銀行及特約商店。  │          │          │
├──┼─────────────┼─────┼─────┤
│ 六 │承上情，而於96年7月23日， │刑法第220 │甲○○共同│
│    │於網路上偽簽而分別輸入「吳│條、第210 │犯行使偽造│
│    │中明」、「乙○○」之名字及│條、第216 │私文書罪，│
│    │聯絡電話佯裝購物，並輸入鄭│條、第339 │累犯，處有│
│    │麗秋土地銀行000000000000  │條第1項   │期徒刑肆月│
│    │9109號信用卡之信用卡卡號以│          │。        │
│    │盜刷壬○○之信用卡共4,900 │          │          │
│    │元，而使該特約商店辛○○經│          │          │
│    │營之科銘國際資訊有限公司陷│          │          │
│    │於錯誤，於網路上交付遊戲點│          │          │
│    │數，足生損害於壬○○、發卡│          │          │
│    │銀行及特約商店。          │          │          │
├──┼─────────────┼─────┼─────┤
│ 七 │承上情，而於96年7月23日， │刑法第220 │甲○○共同│
│    │於網路上偽簽而分別輸入「吳│條、第210 │犯行使偽造│
│    │中明」、「乙○○」之名字及│條、第216 │私文書罪，│
│    │聯絡電話佯裝購物，並輸入徐│條、第339 │累犯，處有│
│    │惠珊第一銀行000000000000  │條第1項   │期徒刑肆月│
│    │7402號信用卡之信用卡卡號以│          │。        │
│    │盜刷己○○之信用卡共4,900 │          │          │
│    │元，而使該特約商店辛○○經│          │          │
│    │營之科銘國際資訊有限公司陷│          │          │
│    │於錯誤，於網路上交付遊戲點│          │          │
│    │數，足生損害於己○○、發卡│          │          │
│    │銀行及特約商店。          │          │          │
├──┼─────────────┼─────┼─────┤
│ 八 │承上情，而於96年7月26日， │刑法第220 │甲○○共同│
│    │於網路上偽簽而分別輸入「吳│條、第210 │犯行使偽造│
│    │中明」、「乙○○」之名字及│條、第216 │私文書罪，│
│    │聯絡電話佯裝購物，並輸入周│條、第339 │累犯，處有│
│    │明娟慶豐銀行000000000000  │條第1項   │期徒刑陸月│
│    │1904號信用卡之信用卡卡號以│          │。        │
│    │盜刷丁○○之信用卡共21,349│          │          │
│    │元，而使該特約商店PCHOME、│          │          │
│    │SO-NET陷於錯誤，於網路上交│          │          │
│    │付Wii主磯、搖控器、行動電 │          │          │
│    │話，足生損害於丁○○、發卡│          │          │
│    │銀行及特約商店。          │          │          │
│    │                          │          │          │
├──┼─────────────┼─────┼─────┤
│ 九 │承上情，而於96年7月29日， │刑法第220 │甲○○共同│
│    │於網路上偽簽而分別輸入「吳│條、第210 │犯行使偽造│
│    │中明」、「乙○○」之名字及│條、第216 │私文書罪，│
│    │聯絡電話佯裝購物，並輸入張│條、第339 │累犯，處有│
│    │心怡土地銀行000000000000  │條第1項   │期徒刑肆月│
│    │4205號信用卡之信用卡卡號以│          │。        │
│    │盜刷庚○○之信用卡共6,954 │          │          │
│    │元，而使該特約商店辛○○經│          │          │
│    │營之科銘國際資訊有限公司陷│          │          │
│    │於錯誤，於網路上交付遊戲點│          │          │
│    │數，足生損害於庚○○、發卡│          │          │
│    │銀行及特約商店。          │          │          │
├──┼─────────────┼─────┼─────┤
│ 十 │又另行意圖為自己不法之所有│刑法第339 │甲○○共同│
│    │，於96年11月24日及同年月28│條第1項   │犯詐欺取財│
│    │日，於網路上偽簽而冒用盧世│          │罪，累犯，│
│    │華之名字、身分證編號及利用│          │處有期徒刑│
│    │網路身分證產生器所編出之  │          │參月。    │
│    │Ｚ000000000 號身分證編號， │          │          │
│    │而於「星城遊戲」網站上申請│          │          │
│    │「☆星想事城☆」及「★BOSS│          │          │
│    │★」之遊戲帳號，再交由上開│          │          │
│    │中國大陸籍人士「刷之神」、│          │          │
│    │「專售黑卡」、「兩岸」等人│          │          │
│    │使用，且於上開住處，開啟上│          │          │
│    │開遠端協具軟體，而於96年11│          │          │
│    │月28日使該「刷之神」等人得│          │          │
│    │操控甲○○之電腦以「☆星想│          │          │
│    │事城☆」帳號上網，佯稱欲以│          │          │
│    │新台幣2,000元之價格向簡莉 │          │          │
│    │茹購買遊戲金幣，並約定由王│          │          │
│    │瑞期匯款至簡莉茹所申請使用│          │          │
│    │之台新銀行東基隆分行      │          │          │
│    │00000000000000號帳戶內，而│          │          │
│    │使簡莉茹不疑有他、陷於錯誤│          │          │
│    │，轉帳遊戲金幣至上開遊戲帳│          │          │
│    │號內後，隨即又於網路上以「│          │          │
│    │★BOSS★」之帳號，向邱世立│          │          │
│    │佯稱欲以2,000元之價格出售 │          │          │
│    │遊戲金幣，並告知匯款至簡莉│          │          │
│    │茹上開銀行帳號內，惟將另行│          │          │
│    │盜刷信用卡所購之遊戲金幣轉│          │          │
│    │入邱世立之遊戲帳號內，而使│          │          │
│    │邱世立不察、陷於錯誤，依約│          │          │
│    │匯款2000元至簡莉茹上開銀行│          │          │
│    │帳號內，嗣因邱世立之遊戲帳│          │          │
│    │號收受盜刷信用卡而得之遊戲│          │          │
│    │金幣而遭鎖始報警循線查知。│          │          │
│    │                          │          │          │
│    │                          │          │          │
├──┼─────────────┼─────┼─────┤
│十一│再意圖為自己不法之所有，開│刑法第339 │甲○○共同│
│    │啟遠端協助軟體及提供乙○○│條第1項   │犯詐欺取財│
│    │之身分證編號予「刷之神」等│          │罪，累犯，│
│    │人假冒乙○○之身分證編號，│          │處有期徒刑│
│    │至雅虎奇摩拍賣網站上以其所│          │肆月。    │
│    │杜撰之「高景華」名義，申請│          │          │
│    │「ja min2wu 」帳號，而於96│          │          │
│    │年11月29日，先使用上開「★│          │          │
│    │BOSS★」帳號，上網佯稱欲以│          │          │
│    │5,055元之價格向蒲威志購買 │          │          │
│    │遊戲金幣，並約定將價金匯款│          │          │
│    │至蒲威志使用之合作金庫銀行│          │          │
│    │海山分行0000000000000號帳 │          │          │
│    │號內，而使蒲威志因而陷於錯│          │          │
│    │誤，依約將遊戲金幣轉入上開│          │          │
│    │「★BOSS★」帳號後，該「刷│          │          │
│    │之神」等人又以「jamin2wu」│          │          │
│    │帳號上網向莊佳芳佯稱欲以  │          │          │
│    │5,055元之價格出售點數卡， │          │          │
│    │並告知匯款至上開蒲威志所使│          │          │
│    │用之帳號內，而使莊佳芳不疑│          │          │
│    │有他，依約匯款5,055元至上 │          │          │
│    │開蒲威志之帳號內，嗣因莊佳│          │          │
│    │芳未收受遊戲點數，始循線查│          │          │
│    │知。                      │          │          │
│    │                          │          │          │
│    │                          │          │          │
├──┼─────────────┼─────┼─────┤
│十二│（檢察官追加起訴部分）王瑞│刑法第220 │甲○○共同│
│    │期與不詳姓名年籍、暱稱為「│條、第210 │犯行使偽造│
│    │刷之神」、「專售黑卡」、「│條、第216 │私文書罪，│
│    │兩岸」等之中國大陸籍男子，│條、第339 │累犯，處有│
│    │基於共同意圖為自己不法所有│條第1項   │期徒刑肆月│
│    │之犯意聯絡，推由甲○○利用│          │。        │
│    │友人葉美萍承租，而為劉旭華│          │          │
│    │管理之花蓮縣花蓮市○○街  │          │          │
│    │177巷2號租住處，以電腦網路│          │          │
│    │連結OIQC遠端協助工具軟體，│          │          │
│    │再由「刷之神」等人以遠端協│          │          │
│    │助操控甲○○位於上開住處之│          │          │
│    │電腦連結上網，接續於96年12│          │          │
│    │月11日4時29分許、4時30分許│          │          │
│    │、4時31分許，假冒以「高景 │          │          │
│    │華」在某電子股份有限公司會│          │          │
│    │員名義（帳號:jamin2wu）， │          │          │
│    │另以「方嘉銘」之信用卡號（│          │          │
│    │登錄，並輸入「高景華」之名│          │          │
│    │字佯裝購買會員點數，盜刷3 │          │          │
│    │筆各為新台幣l,OOO元（共3, │          │          │
│    │000元），使該電子股份有限 │          │          │
│    │公司之特約商店陷於錯誤，於│          │          │
│    │網路上交付所示之點數，足生│          │          │
│    │損害於「高景華」、「方嘉銘│          │          │
│    │」、臺灣中小企業銀行及特約│          │          │
│    │商店之權益。              │          │          │
│    │                          │          │          │
│    │                          │          │          │
└──┴─────────────┴─────┴─────┘
附錄：本案論罪科刑法條全文
刑法第210 條：
偽造、變造私文書，足以生損害於公眾或他人者，處5 年以下有
期徒刑。
刑法第216 條：
行使第210 條至第215 條之文書者，依偽造、變造文書或登載不
實事項或使登載不實事項之規定處斷。
刑法第220條
在紙上或物品上之文字、符號、圖畫、照像，依習慣或特約，足
以為表示其用意之證明者，關於本章及本章以外各罪，以文書論
。
錄音、錄影或電磁紀錄，藉機器或電腦之處理所顯示之聲音、影
像或符號，足以為表示其用意之證明者，亦同。
刑法第339 條第1 項：
意圖為自己或第三人不法之所有，以詐術使人將本人或第三人之
物交付者，處5 年以下有期徒刑、拘役或科或併科1,000 元以下
罰金。


司法院資訊處製作；財團法人民間司法改革基金會備份。
